臺灣桃園地方法院民事裁定            100年度司護字第571號
聲  請  人  桃園縣政府
法定代理人  吳志揚
相  對  人
即受安置人  古○○    姓名住.
法定代理人  古○平    姓名住.
            楊○○    姓名住.
上列當事人聲請延長安置事件，本院裁定如下：
    主  文
准將受安置人古○○自民國一百年十一月三十日起延長安置於適
當場所個月。
聲請程序費用由聲請人負擔。
    理  由
一、本件聲請意旨略以：相對人即受安置人古○○（男，民國90
    年生），係未滿12歲之兒童（依兒童及少年福利法第46條規
    定「不得揭露足以識別兒童及少年身分之資訊」，真實姓名
    年籍住所詳卷）。受安置人父親疑似因管教受安置人不當行
    為，於民國（下同）100 年8 月27日晚間，以西瓜刀管教受
    安置人，致受安置人受有左臉頰瘀青、左手肘、左手腕、右
    手大拇指表淺撕裂傷、右小腿0.5 公分撕裂傷經縫合之傷害
    。社工員於當日接獲通報後趕至現場評估，因受安置人年幼
    無自我保護能力，且此次事件造成受安置人身心受創，考量
    受安置人返家後仍有受暴之虞，又無適當之人可提供受安置
    人照顧保護，為維護其最佳利益，聲請人已將其予以緊急安
    置。於100 年8 月至11月間，社工與受安置人父母安排會面
    ，親子會面交往情形和諧，然受安置人之父至今尚未完成強
    制性親職教育，且受安置人父母對受安置人返家亦無明確計
    畫，經評估目前受安置人及其家庭狀況尚未準備完成，暫不
    利於受安置人立即返家，為求受安置人繼續獲得更適切之照
    顧服務，爰依兒童及少年福利法第37條第2 項規定，聲請准
    予裁定將受安置人延長繼續安置於適當場所3 個月等語。
二、按「兒童及少年有下列各款情形之一，非立即給予保護、安
    置或為其他處置，其生命、身體或自由有立即之危險或有危
    險之虞者，直轄市、縣（市）主管機關應予緊急保護、安置
    或為其他必要之處置：一、兒童及少年未受適當之養育或照
    顧。二、兒童及少年有立即接受診治之必要，而未就醫者。
    三、兒童及少年遭遺棄、身心虐待、買賣、質押，被強迫或
    引誘從事不正當之行為或工作者。四、兒童及少年遭受其他
    迫害，非立即安置難以有效保護者。」，又「緊急安置不得
    超過72小時，非72小時以上之安置不足以保護兒童及少年者
    ，得聲請法院裁定繼續安置。繼續安置以3 個月為限；必要
    時，得聲請法院裁定延長之。」，兒童及少年福利法第36條
    第1 項、第37條第2 項定有明文。經查聲請人主張之事實，
    業據其提出保護個案延長繼續安置摘要報告、本院100 年度
    司護字第421 號民事裁定影本等件為證，堪認受安置人有延
    長繼續安置資以保護照顧之必要，本件聲請於法尚無不合，
    應予准許。
三、依兒童及少年福利法第37條第2 項，非訟事件法第21條第1
    項前段，裁定如主文。
四、如對本裁定抗告須於裁定送達後10日內向本院提出抗告狀。
中    華    民    國   100    年    11    月    29    日
                  家事法庭  司法事務官  蔡育庭
以上正本係照原本作成。